【裁判字號】    97,訴,1988
【裁判日期】    970616
【裁判案由】    毒品危害防制條例
【裁判全文】
臺灣板橋地方法院刑事判決              97年度訴字第1988號
公  訴  人  臺灣板橋地方法院檢察署檢察官
被      告  甲○○
                    （現在臺灣臺北監獄臺北分監執行中）
上列被告因違反毒品危害防制條例案件，經檢察官提起公訴（97
年度毒偵字第2395號），本院依簡式審判程序審理後，判決如下
：
    主    文
甲○○施用第一級毒品，累犯，處有期徒刑玖月。扣案針筒壹支
，沒收之。
    事    實
一、甲○○前因施用毒品案件，經本院以88年度毒聲字第6371號
    裁定送觀察、勒戒後，認有繼續施用毒品之傾向，由本院以
    88年度毒聲字第6715號裁定令入戒治處所施以強制戒治，期
    間經本院以89年度毒聲字第1853號裁定停止戒治處分並付保
    護管束，於民國89年4 月12日釋放出臺灣臺北戒治所，而於
    89年11月1 日期滿未經撤銷視為執行完畢，並經臺灣板橋地
    方法院檢察署檢察官以89年度戒毒偵字第808 號為不起訴處
    分確定，惟其於前開強制戒治執行完畢釋放後5 年內之91年
    6 月底某日起至92年1 月10日止，復因施用第一級毒品海洛
    因多次，經本院以92年度訴字第1370號判決判處有期徒刑8
    月確定；另因妨害公務案件，經本院以95年度簡上字第199
    號判決判處有期徒刑6 月確定，甫於96年3 月26日縮刑期滿
    執行完畢。
二、詎甲○○仍不知悔改，基於施用第一級毒品之犯意，於97年
    2 月18日下午某時許（起訴書略載為97年2 月18日晚間9 時
    27分許為警採尿前回溯26小時內之某時），在臺北縣土城市
    ○○路278 巷28弄12號5 樓住處（起訴書略載為不詳處所）
    ，以針筒注射之方式，施用海洛因1 次。嗣於同日下午5 時
    20分許，因甲○○騎乘贓車，為警在臺北縣土城市○○街28
    2 號前查獲（其涉犯收受贓物罪責部分，另由本院以97年度
    簡字第4403號判決在案），經其同意帶同警方前往上址住處
    搜索，而查扣其所有供施用海洛因所用之針筒1 支。
三、案經臺北縣政府警察局土城分局報請臺灣板橋地方法院檢察
    署檢察官偵查後提起公訴。
    理    由
一、本案被告甲○○所犯係死刑、無期徒刑、最輕本刑為3 年以
    上有期徒刑以外之罪，其於準備程序中就被訴事實為有罪之
    陳述，經本院告知簡式審判程序之旨，並聽取公訴人、被告
    之意見後，經合議庭裁定由受命法官獨任進行簡式審判程序
    審理，合先敘明。
二、上揭犯罪事實，業據被告甲○○於本院準備程序中及審理時
    均坦承不諱，並有搜索扣押筆錄暨扣押物品目錄表1 份附卷
    可稽，而其為警查獲經採集尿液送台灣檢驗科技股份有限公
    司囑託鑑定結果，確呈鴉片類陽性反應，有該公司97年3 月
    5 日濫用藥物檢驗報告1 份在卷可稽，足以佐證被告自白與
    事實相符，堪以採信。再被告前因施用毒品案件，經本院以
    88年度毒聲字第6371號裁定送觀察、勒戒後，認有繼續施用
    毒品之傾向，由本院以88年度毒聲字第6715號裁定令入戒治
    處所施以強制戒治，期間經本院以89年度毒聲字第1853號裁
    定停止戒治處分並付保護管束，於89年4 月12日釋放出臺灣
    臺北戒治所，而於89年11月1 日期滿未經撤銷視為執行完畢
    ，並經臺灣板橋地方法院檢察署檢察官以89年度戒毒偵字第
    808 號為不起訴處分確定，惟其於前開強制戒治執行完畢釋
    放後5 年內之91年6 月底某日起至92年1 月10日止，復因施
    用第一級毒品海洛因多次，經本院以92年度訴字第1370號判
    決判處有期徒刑8 月確定等情，有本院前開判決書及臺灣高
    等法院被告前案紀錄表各1 份附卷可稽，足徵被告於強制戒
    治執行完畢釋放後5 年內，復為施用第一級毒品犯行經法院
    判處罪刑後，始再為本案施用第一級毒品之事證明確，已非
    毒品危害防制條例第20、23條所定之「初犯」或「5 年後再
    犯」情形（最高法院95年度第7 次刑事庭會議紀錄參照），
    自應依法論科（其間本院雖曾以91年度毒聲字第3887號裁定
    命被告入戒治處所施以強制戒治，惟嗣因毒品危害防制條例
    於93年1 月9 日修正施行，被告始遭釋放出臺灣臺北戒治所
    ，其並非因完成法律所預設足以戒斷毒癮之治療程序而釋放
    ，自不得將該次釋放視為強制戒治執行完畢，附此敘明）。
三、核被告甲○○所為，係犯毒品危害防制條例第10條第1 項之
    施用第一級毒品罪。被告為施用海洛因而持有海洛因之行為
    ，係其施用第一級毒品犯行之當然結果，不另論罪。查被告
    前因妨害公務案件，經本院以95年度簡上字第199 號判決判
    處有期徒刑6 月確定，甫於96年3 月26日縮刑期滿執行完畢
    ，有前開臺灣高等法院被告前案紀錄表在卷足徵，其於有期
    徒刑執行完畢5 年內故意再犯本案有期徒刑以上之罪，依刑
    法第47條第1 項規定成立累犯，並應加重其刑。爰審酌被告
    前已有因施用第一級毒品經法院判處刑罰之前科紀錄，竟仍
    不思尋求正當之身心發展，再次施用足以導致精神障礙、性
    格異常，甚至造成生命危險之海洛因，戕害一己之身心健康
    ，對社會治安可能之危害程度非微，惟其於犯後尚知坦認犯
    行等一切情狀，量處如主文所示之刑，以示懲儆。扣案針筒
    1 支，係被告所有供其為本案施用第一級毒品犯行所用之物
    ，業據被告陳明在卷，應依刑法第38條第1 項第2 款規定，
    併予宣告沒收之。
據上論斷，應依刑事訴訟法第273 條之1 第1 項、第299 條第1
項前段，毒品危害防制條例第10條第1 項，刑法第11條前段、第
47條第1 項、第38條第1 項第2 款，判決如主文。
本案經檢察官顏世翠到庭執行職務。
中    華    民    國    97    年    6     月    16    日
                  刑事第十五庭  法  官  張 兆 光
上列正本證明與原本無異。
如不服本判決，應於判決送達後10日內敘明上訴理由，向本院提
出上訴狀 (應附繕本)，上訴於臺灣高等法院。
                                書記官  曹 秋 冬
中    華    民    國    97    年    6     月    16    日
附錄本案論罪科刑法條：
毒品危害防制條例第10條第1 項
施用第一級毒品者，處6 月以上5 年以下有期徒刑。


司法院資訊處製作；財團法人民間司法改革基金會備份。
